最高法院刑事裁定　　　　　　　　　　111年度台抗字第841號
抗　告　人　賴宏長
上列抗告人因違反毒品危害防制條例案件，不服臺灣高等法院中
華民國111年 5月11日駁回其聲請再審之裁定（111年度聲再字第
32號），提起抗告，本院裁定如下：
    主  文
抗告駁回。
    理  由
一、按刑事訴訟法第420 條第1項第6款規定：有罪之判決確定後
    ，因發現新事實或新證據，單獨或與先前之證據綜合判斷，
    足認受有罪判決之人應受無罪、免訴、免刑或輕於原判決所
    認罪名之判決者，為受判決人之利益，得聲請再審。同條第
    3 項規定：「第1項第6款之新事實或新證據，指判決確定前
    已存在或成立而未及調查斟酌，及判決確定後始存在或成立
    之事實、證據」。準此，依此原因聲請再審者，應提出具體
    之新事實或新證據，由法院單獨或綜合案內其他有利與不利
    之全部卷證，予以判斷，而非徒就卷內業已存在之資料，對
    於法院取捨證據之職權行使加以指摘；如提出或主張之新事
    實、新證據，單獨或與先前之證據綜合判斷，倘無法產生合
    理懷疑，不足以動搖原確定判決所認定之事實者，即無准予
    再審之餘地。
二、本件原裁定略以：抗告人即聲請人賴宏長因違反毒品危害防
    制條例案件，對原審法院 107年度上訴字第3700號確定判決
    （下稱原判決，經本院109年度台上字第903號判決，以上訴
    不合法律上程式，予以駁回），依刑事訴訟法第420條第1項
    第 6款規定聲請再審，其聲請意旨如原裁定理由一所載，且
    提出所示之證據，欲證明凡此單獨評價或與卷存先前之證據
    綜合判斷，足以動搖原判決論罪之結果，據為新證據等語。
    經查：原判決依憑案內證據資料，認定抗告人確有本案所指
    販賣毒品甲基安非他命各犯行明確，論以所載罪刑，已詳敘
    其調查取捨證據之結果及憑以認定各該犯罪事實之心證理由
    ，就抗告人於偵查及第一審否認犯罪之辯詞認非可採，亦依
    調查所得證據論析明確。對於抗告人所陳再審意旨，逐一載
    明：㈠抗告人於審理中所為之自白既非出於訊問者之非法取
    供，即無礙其供述任意性之判斷，至於抗告人係基於如何之
    動機或訴訟策略而為不利己之陳述，均無關乎供述任意性之
    判斷，原判決綜以所列其他補強證據，因認其自白任意性供
    述與事實相符，自得為證據，經合法調查後，採為抗告人論
    罪之部分依據，無違法可指，抗告人提出其與辯護人溝通訴
    訟策略之律師函，不足以動搖原判決關於自白任意性之認定
    。㈡勾稽抗告人供述、證人即共犯陳光華（經判刑確定）、
    證人林智偉之證詞、相關通訊監察譯文，抗告人於民國 106
    年8 月13日縱因忙於為客戶搬家而委託陳光華代送毒品予林
    智偉，亦屬其與陳光華間分工行為，無礙須就全部犯罪事實
    共同負責，論以販賣第二級毒品罪之共同正犯，並無違誤，
    縱原判決未調查抗告人當日行動電話之基地台通話位置，亦
    與判決本旨不生影響，抗告人提出自營搬家公司證明、中華
    電信宜蘭營運處服務中心二股回函、網路查詢行動電話行徑
    路線方法等文件，無從資為有利抗告人之認定，至於其聲請
    勘驗Samsung廠牌行動電話（門號0000000000 ），已於另案
    （原審法院108年度上訴字第335號）諭知沒收確定，並經檢
    察官執行銷燬，自屬無從調查。綜上，本件聲請意旨所指各
    節，不論單獨評價或與卷內其他證據綜合評價，均不足以動
    搖原判決認定有罪之事實，不具新事實、新證據要件等各情
    ，業經調卷（電子卷證）審認，記明其判斷理由，乃認本件
    抗告人聲請再審為無理由，因而駁回其再審之聲請，揆之首
    揭說明，經核並無違誤。
三、抗告意旨並未具體指摘原裁定究竟有如何違法或不當之情形
    ，僅泛稱本件情輕法重，原判決未適用刑法第59條酌減其刑
    ，違反罪刑相當原則，所適用毒品危害防制條例第 4條規定
    亦違反憲法第 8條人身自由之保障及第23條比例原則云云，
    徒憑己意，任意指摘違法，應認其抗告為無理由，予以駁回
    。又本件並無審判案件適用法律牴觸憲法之疑義，無依抗告
    意旨請求聲請憲法法庭宣告違憲之必要，附此敘明。
據上論結，應依刑事訴訟法第412條，裁定如主文。
中    華    民    國   111    年    7     月    13    日
                  刑事第七庭審判長法  官  段  景  榕  
                                  法  官  沈  揚  仁  
                                  法  官  楊  力  進  
                                  法  官  汪  梅  芬  
                                  法  官  宋  松  璟  
本件正本證明與原本無異
                                  書記官
中    華    民    國   111    年    7     月    18    日